<!doctype html>
<html>
<head>
  <meta http-equiv='Content-Type' content='text/html; charset=UTF-8'>
  <meta name='viewport' content='width=device-width, user-scalable=no'>
  <title>Grammaire</title>
  <link rel='icon' type='image/x-icon' href='../../../../favicon.ico'>
  <link rel='icon' type='image/png' sizes='32x32'   href='../../../../images/favicons/favicon-032.png'>
  <link rel='icon' type='image/png' sizes='128x128' href='../../../../images/favicons/favicon-128.png'>
  <link rel='icon' type='image/png' sizes='180x180' href='../../../../images/favicons/favicon-180.png'>
  <link rel='icon' type='image/png' sizes='192x192' href='../../../../images/favicons/favicon-192.png'>
  <link rel='icon' type='image/png' sizes='512x512' href='../../../../images/favicons/favicon-512.png'>
  <link rel='stylesheet' type='text/css' media='screen' href='../../../../styles/global.css'>
  <link rel='stylesheet' type='text/css' media='screen' href='../styles/local.css'>
  <script type='text/javascript' src='../../../../scripts/global.js'></script>
  <script type='text/javascript' src='../scripts/local.js'></script>
  
</head>
<body onload='fncGetDivState(); fncGetScrollPosition();'>
<audio id='idTrack' src='../sounds/65.mp3' preload='auto'></audio>
<div id='idPanel'>
<div id='idTopbar'>
  <div id='idTopbarNavigation'>
    <a href='../../../../index.html'><span class='clNavHome'></span></a>
    <a href='../../index.html'><span class='clNavIndex'><span></a>
    <a href='64.html'><span class='clNavLeft'></span></a>
    <a href='../index.html'><span class='clNavUp'></span></a>
    <a href='66.html'><span class='clNavRight'></span></a>
<span class='clNavRewind' onclick='fncRewindTrack(&quot;idTrack&quot;)'></span><span class='clNavPlay' onclick='fncPlayTrack(&quot;idTrack&quot;)'></span>
  </div>
</div>
<div id='idContent'>

<h2>Verbe</h2>

<h1>Fin des Verbes</h1>

<h3>Infinitif</h3>

<div class='clOverflow'>
<table>
<tr>
<th>1</th><th>2</th><th>3</th><th>3</th><th>3</th></tr>
<tr><td><span class='m'>-er </span></td><td><span class='m'>-ir </span></td><td><span class='m'>-ir </span></td><td><span class='m'>-oir</span></td><td><span class='m'>-re </span></td></tr>
</table>
</div>


<h3>Participe présent</h3>

<div class='clOverflow'>
<table>
<tr>
<th>1</th><th>2</th><th>3</th></tr>
<tr><td><span class='m'>-ant  </span></td><td><span class='m'>-ssant</span></td><td><span class='m'>-ant</span></td></tr>
</table>
</div>


<h3>Participe passé</h3>

<div class='clOverflow'>
<table>
<tr>
<th>1</th><th>2</th><th>3</th><th>3</th><th>3</th><th>3</th></tr>
<tr><td><span class='m'>-é</span></td><td><span class='m'>-i</span></td><td><span class='m'>-i</span></td><td><span class='m'>-u</span></td><td><span class='m'>-s</span></td><td><span class='m'>-t</span></td></tr>
</table>
</div>


<h3>Présent de l'indicatif</h3>

<div class='clOverflow'>
<table>
<tr>
<th>1</th><th>2</th><th>3</th><th>3</th><th>3</th><th>3</th></tr>
<tr><td><span class='m'>-e  </span></td><td><span class='m'>-is    </span></td><td><span class='m'>-e  </span></td><td><span class='m'>-s  </span></td><td><span class='m'>-s  </span></td><td><span class='m'>-x  </span></td></tr>
<tr><td><span class='m'>-es </span></td><td><span class='m'>-is    </span></td><td><span class='m'>-es </span></td><td><span class='m'>-s  </span></td><td><span class='m'>-s  </span></td><td><span class='m'>-x  </span></td></tr>
<tr><td><span class='m'>-e  </span></td><td><span class='m'>-it    </span></td><td><span class='m'>-e  </span></td><td><span class='m'>-t  </span></td><td><span class='m'>-   </span></td><td><span class='m'>-t  </span></td></tr>
<tr><td><span class='m'>-ons</span></td><td><span class='m'>-issons</span></td><td><span class='m'>-ons</span></td><td><span class='m'>-ons</span></td><td><span class='m'>-ons</span></td><td><span class='m'>-ons</span></td></tr>
<tr><td><span class='m'>-ez </span></td><td><span class='m'>-issez </span></td><td><span class='m'>-ez </span></td><td><span class='m'>-ez </span></td><td><span class='m'>-ez </span></td><td><span class='m'>-ez </span></td></tr>
<tr><td><span class='m'>-ent</span></td><td><span class='m'>-issent</span></td><td><span class='m'>-ent</span></td><td><span class='m'>-ent</span></td><td><span class='m'>-ent</span></td><td><span class='m'>-ent</span></td></tr>
</table>
</div>


<h3>Imparfait de l'indicatif</h3>

<blockquote>
убрать -ons из <span class='l'>Présent de l'indicatif</span> 1 лц. мн.ч.<br>
</blockquote>

<div class='clOverflow'>
<table>
<tr>
<th>1</th><th>2</th><th>3</th></tr>
<tr><td><span class='m'>-ais  </span></td><td><span class='m'>-issais  </span></td><td><span class='m'>-ais  </span></td></tr>
<tr><td><span class='m'>-ais  </span></td><td><span class='m'>-issais  </span></td><td><span class='m'>-ais  </span></td></tr>
<tr><td><span class='m'>-ait  </span></td><td><span class='m'>-issait  </span></td><td><span class='m'>-ait  </span></td></tr>
<tr><td><span class='m'>-ions </span></td><td><span class='m'>-issions </span></td><td><span class='m'>-ions </span></td></tr>
<tr><td><span class='m'>-iez  </span></td><td><span class='m'>-issiez  </span></td><td><span class='m'>-iez  </span></td></tr>
<tr><td><span class='m'>-aient</span></td><td><span class='m'>-issaient</span></td><td><span class='m'>-aient</span></td></tr>
</table>
</div>


<h3>Passé simple</h3>

<div class='clOverflow'>
<table>
<tr>
<th>1</th><th>2</th><th>3</th><th>3</th><th>3</th></tr>
<tr><td><span class='m'>-ai   </span></td><td><span class='m'>-is   </span></td><td><span class='m'>-is   </span></td><td><span class='m'>-ins   </span></td><td><span class='m'>-us   </span></td></tr>
<tr><td><span class='m'>-as   </span></td><td><span class='m'>-is   </span></td><td><span class='m'>-is   </span></td><td><span class='m'>-ins   </span></td><td><span class='m'>-us   </span></td></tr>
<tr><td><span class='m'>-a    </span></td><td><span class='m'>-it   </span></td><td><span class='m'>-it   </span></td><td><span class='m'>-int   </span></td><td><span class='m'>-ut   </span></td></tr>
<tr><td><span class='m'>-âmes </span></td><td><span class='m'>-îmes </span></td><td><span class='m'>-îmes </span></td><td><span class='m'>-înmes </span></td><td><span class='m'>-ûmes </span></td></tr>
<tr><td><span class='m'>-âtes </span></td><td><span class='m'>-îtes </span></td><td><span class='m'>-îtes </span></td><td><span class='m'>-întes </span></td><td><span class='m'>-ûtes </span></td></tr>
<tr><td><span class='m'>-èrent</span></td><td><span class='m'>-irent</span></td><td><span class='m'>-irent</span></td><td><span class='m'>-inrent</span></td><td><span class='m'>-urent</span></td></tr>
</table>
</div>


<h3>Futur simple</h3>

<blockquote>
убрать окончаниe из <span class='l'>Infinitif</span><br>
</blockquote>

<div class='clOverflow'>
<table>
<tr>
<th>1</th><th>2</th><th>3</th></tr>
<tr><td><span class='m'>-erai </span></td><td><span class='m'>-irai </span></td><td><span class='m'>-rai </span></td></tr>
<tr><td><span class='m'>-eras </span></td><td><span class='m'>-iras </span></td><td><span class='m'>-ras </span></td></tr>
<tr><td><span class='m'>-era  </span></td><td><span class='m'>-ira  </span></td><td><span class='m'>-ra  </span></td></tr>
<tr><td><span class='m'>-erons</span></td><td><span class='m'>-irons</span></td><td><span class='m'>-rons</span></td></tr>
<tr><td><span class='m'>-erez </span></td><td><span class='m'>-irez </span></td><td><span class='m'>-rez </span></td></tr>
<tr><td><span class='m'>-eront</span></td><td><span class='m'>-iront</span></td><td><span class='m'>-ront</span></td></tr>
</table>
</div>


<h3>Conditionnel</h3>

<blockquote>
убрать окончаниe из <span class='l'>Infinitif</span><br>
</blockquote>

<div class='clOverflow'>
<table>
<tr>
<th>1</th><th>2</th><th>3</th></tr>
<tr><td><span class='m'>-erais  </span></td><td><span class='m'>-irais  </span></td><td><span class='m'>-rais  </span></td></tr>
<tr><td><span class='m'>-erais  </span></td><td><span class='m'>-irais  </span></td><td><span class='m'>-rais  </span></td></tr>
<tr><td><span class='m'>-erait  </span></td><td><span class='m'>-irait  </span></td><td><span class='m'>-rait  </span></td></tr>
<tr><td><span class='m'>-erions </span></td><td><span class='m'>-irions </span></td><td><span class='m'>-rions </span></td></tr>
<tr><td><span class='m'>-eriez  </span></td><td><span class='m'>-iriez  </span></td><td><span class='m'>-riez  </span></td></tr>
<tr><td><span class='m'>-eraient</span></td><td><span class='m'>-iraient</span></td><td><span class='m'>-raient</span></td></tr>
</table>
</div>


<h3>Présent du subjonctif</h3>

<blockquote>
убрать -ant из <span class='l'>Présent participe</span><br>
</blockquote>

<div class='clOverflow'>
<table>
<tr>
<th>1</th><th>2</th><th>3</th></tr>
<tr><td><span class='m'>-e   </span></td><td><span class='m'>-isse   </span></td><td><span class='m'>-e   </span></td></tr>
<tr><td><span class='m'>-es  </span></td><td><span class='m'>-isses  </span></td><td><span class='m'>-es  </span></td></tr>
<tr><td><span class='m'>-e   </span></td><td><span class='m'>-isse   </span></td><td><span class='m'>-e   </span></td></tr>
<tr><td><span class='m'>-ions</span></td><td><span class='m'>-issions</span></td><td><span class='m'>-ions</span></td></tr>
<tr><td><span class='m'>-iez </span></td><td><span class='m'>-issiez </span></td><td><span class='m'>-iez </span></td></tr>
<tr><td><span class='m'>-ent </span></td><td><span class='m'>-issent </span></td><td><span class='m'>-ent </span></td></tr>
</table>
</div>


<h3>Imparfait du subjonctif</h3>

<blockquote>
убрать -а,-it,-ut из <span class='l'>Passé simple</span> 3 лц. ед.ч.<br>
</blockquote>

<div class='clOverflow'>
<table>
<tr>
<th>1</th><th>2</th><th>3</th><th>3</th><th>3</th></tr>
<tr><td><span class='m'>-asse   </span></td><td><span class='m'>-isse   </span></td><td><span class='m'>-isse   </span></td><td><span class='m'>-insse   </span></td><td><span class='m'>-usse   </span></td></tr>
<tr><td><span class='m'>-asses  </span></td><td><span class='m'>-isses  </span></td><td><span class='m'>-isses  </span></td><td><span class='m'>-insses  </span></td><td><span class='m'>-usses  </span></td></tr>
<tr><td><span class='m'>-ât     </span></td><td><span class='m'>-ît     </span></td><td><span class='m'>-ît     </span></td><td><span class='m'>-înt     </span></td><td><span class='m'>-ût     </span></td></tr>
<tr><td><span class='m'>-assions</span></td><td><span class='m'>-issions</span></td><td><span class='m'>-issions</span></td><td><span class='m'>-inssions</span></td><td><span class='m'>-ussions</span></td></tr>
<tr><td><span class='m'>-assiez </span></td><td><span class='m'>-issiez </span></td><td><span class='m'>-issiez </span></td><td><span class='m'>-inssiez </span></td><td><span class='m'>-ussiez </span></td></tr>
<tr><td><span class='m'>-assent </span></td><td><span class='m'>-issent </span></td><td><span class='m'>-issent </span></td><td><span class='m'>-inssent </span></td><td><span class='m'>-ussent </span></td></tr>
</table>
</div>


<h3>Imperatif</h3>

<div class='clOverflow'>
<table>
<tr>
<th>1</th><th>2</th><th>3</th><th>3</th></tr>
<tr><td><span class='m'>-e  </span></td><td><span class='m'>-s    </span></td><td><span class='m'>-e  </span></td><td><span class='m'>-s  </span></td></tr>
<tr><td><span class='m'>-ons</span></td><td><span class='m'>-ssons</span></td><td><span class='m'>-ons</span></td><td><span class='m'>-ons</span></td></tr>
<tr><td><span class='m'>-ez </span></td><td><span class='m'>-ssez </span></td><td><span class='m'>-ez </span></td><td><span class='m'>-ez </span></td></tr>
</table>
</div>



</div>
</div>
</body>
</html>
